最高法院刑事判決            一○○年度台上字第五三五三號
上  訴  人  李○○
選任辯護人  蘇佰陞律師
上列上訴人因妨害性自主案件，不服台灣高等法院高雄分院中華
民國一○○年八月二日第二審判決（一○○年度侵上訴字第九七
七號，起訴案號：台灣屏東地方法院檢察署九十九年度偵字第四
八九一號），提起上訴，本院判決如下：
    主  文
上訴駁回。
    理  由
按刑事訴訟法第三百七十七條規定，上訴於第三審法院，非以判
決違背法令為理由，不得為之。是提起第三審上訴，應以原判決
違背法令為理由，係屬法定要件。如果上訴理由書狀並未依據卷
內訴訟資料，具體指摘原判決不適用何種法則或如何適用不當，
或所指摘原判決違法情事，顯與法律規定得為第三審上訴理由之
違法情形，不相適合時，均應認其上訴為違背法律上之程式，予
以駁回。本件原判決撤銷第一審關於強制性交罪部分之不當判決
，改判論處上訴人李○○成年人故意對少女犯強制性交未遂罪刑
，及維持第一審論處其成年人故意對少女犯強制猥褻罪刑之判決
，駁回其與檢察官此部分在第二審之上訴。已詳敘認定犯罪事實
之依據及憑以認定之理由。從形式上觀察，原判決並無任何違背
法令之處。而證據之取捨及事實之認定，為事實審法院之職權，
茍其判斷無違經驗法則或論理法則，即不能任意指為違法。原判
決依憑告訴人A女、B女，證人C 男（姓名均詳卷）、王嘉均分別
於警詢、偵查、第一審中之證詞，卷附輔英科技大學附設醫院受
理疑似性侵害事件驗傷診斷書、通聯調閱查詢單、勘察採證報告
表、尋夢園識別證列印畫面、通聯紀錄、用戶申請人基本資料、
搜索扣押筆錄、扣押物品目錄表、瀟灑情人紅色渦輪喜美網路聊
天交談內容翻拍資料、網路留言資料、內政部警政署刑事警察局
鑑定書、勘察採證及指認照片（下稱本件書證）等證據資料，參
酌卷內其他證據調查之結果，綜合研判，以上訴人辯稱：A女、B
女、C男於偵查中之證言無證據能力；拿B女手上保險套時，有不
小心碰到B 女胸部，但不是故意云云，係不可採，認上訴人確有
原判決事實欄所載之犯行，已詳敘其取捨證據及認定事實之心證
理由，所為論斷無違經驗法則及論理法則，亦無所指單憑A女、B
女、C 男指訴認定上訴人犯行、理由不備或證據未予調查之違法
情形存在。又原判決並未認定本件書證認係傳聞證據，上訴意旨
執此指摘，尚有誤會。而原判決係將第一審判決關於成年人故意
對少女犯強制性交罪既遂部分，予以撤銷改判認定為未遂，並於
理由欄說明應按既遂犯之刑減輕其刑，縱未於據上論斷欄引用刑
法第二十五條第二項規定（係屬疏漏，應予補正），亦未於理由
欄說明適用刑法第七十一條第一項規定先加後減，然不影響判決
本旨，尚難資為上訴第三審之適法理由。上訴意旨未依據卷證資
料，具體指摘原判決如何違背法令，置原判決之論敘於不顧，徒
為事實上之爭辯，並對原審採證認事及其他自由裁量職權行使，
任意指摘，難謂已符合首揭法定上訴要件。其上訴違背法律上之
程式，應予駁回。
據上論結，應依刑事訴訟法第三百九十五條前段，判決如主文。
中    華    民    國  一○○  年    九    月  二十九  日
                      最高法院刑事第十庭
                          審判長法官  陳  世  淙  
                                法官  陳  東  誥  
                                法官  何  菁  莪  
                                法官  施  俊  堯  
                                法官  洪  曉  能  
本件正本證明與原本無異
                                      書  記  官  
中    華    民    國  一○○  年    十    月    四    日
                                                       s